fi: Pienoismallihevosen rotu: Ahaltekinhevonen; Andalusianhevonen; Appaloosa; Arabianhevonen; Clydesdalenhevonen; Freesiläinen; Haflinger; Islanninhevonen; Lipizzanhevonen; Sekoitus/määrittämätön; Morganinhevonen; Mustangi; Paint; Perchenhevonen; Quarterhevonen; Shetlanninponi; Shire; Englannintäysiverinen; Welsh-poni; Muu
pl: Rasa modelu konia: Achaltekiński; Andaluzyjski; Appaloosa; Arabski; Clydesdale; Fryzyjski; Haflinger; Koń islandzki; Lipicański; Mieszany/nieokreślony; Morgan; Mustang; Paint Horse; Perszeron; Quarter Horse; Kuc szetlandzki; Shire; Pełnej krwi angielskiej; Kuc walijski; Inne
sv: Ras för hästmodell: Achaltekeer; Andalusier; Appaloosa; Arabiskt fullblod; Clydesdale; Frieser; Haflinger; Islandshäst; Lipizzaner; Blandad/ospecificerad; Morganhäst; Mustang; Paint; Percheron; Quarterhäst; Shetlandsponny; Shirehäst; Engelskt fullblod; Welshponny; Övrigt
hr-HR: Modelna pasmina konja: Ahaltekino; Andaluzijski konj; Appaloosa; Arapski konj; Clydesdale; Frizijski konj; Haflinger; Islandski konj; Lipicanac; Mješanac / Nije navedeno; Morgan; Mustang; Paint; Percheron; Quarter; Šetlandski poni; Shire; Engleski punokrvnjak; Velški poni; Ostalo
ko: 말 모델 품종: 아칼테케; 안달루시안; 애팔루사; 아라비안; 클라이즈데일; 프리지안; 하플링거; 아이슬란드 말; 리피자너; 혼혈/미지정; 모건; 머스탱; 페인트 호스; 페르슈롱; 쿼터 호스; 셰틀랜드 포니; 샤이어; 서러브레드; 웰시 포니; 기타
bg-BG: Порода кон в модела: Ахалтекинска; Андалуска; Апалуза; Арабска; Клайдсдейл; Фризийска; Хафлингер; Исландски кон; Липицанер; Смесена/Неуточнена; Морган; Мустанг; Пейнт хорс; Першерон; Куотър хорс; Шетландско пони; Шайър; Чистокръвна; Уелско пони; Друго
nb: Hestemodellrase: Akhal-teke; Andalusier; Appaloosa; Araber; Clydesdale; Friser; Haflinger; Islandshest; Lipizzaner; Blandet/uspesifisert; Morgan; Mustang; Paint; Percheron; Quarterhest; Shetlandsponni; Shire; Engelsk fullblods; Welsh-ponni; Annet
ja: 馬のモデル品種: アハルテケ; アンダルシア; アパルーサ; アラブ; クライズデール; フリージアン; ハフリンガー; アイスランドホース; リピッツァナー; 雑種/未指定; モルガン; マスタング; ペイントホース; ペルシュロン; クォーターホース; シェトランドポニー; シャイア; サラブレッド; ウェルシュポニー; その他
vi: Giống ngựa mẫu: Akhal-Teke; Andalusian; Appaloosa; Ả Rập; Clydesdale; Friesian; Haflinger; Ngựa Iceland; Lipizzaner; Lai/Không xác định; Morgan; Mustang; Paint Horse; Percheron; Quarter Horse; Ngựa lùn Shetland; Shire; Thoroughbred; Ngựa lùn xứ Wales; Khác
pt-BR: Modelo de cavalo raça: Akhal-Teke; Andaluz; Appaloosa; Árabe; Clydesdale; Frisão; Haflinger; Cavalo Islandês; Lipizzan; Misto/Não especificado; Morgan; Mustang; Paint Horse; Percheron; Quarto de Milha; Pônei de Shetland; Shire; Puro-sangue Inglês; Pônei Galês; Outro
es: Raza de modelo de caballo: Akhal-Teke; Andaluz; Appaloosa; Árabe; Clydesdale; Frisón; Haflinger; Caballo islandés; Lipizzano; Mixto/no especificado; Morgan; Mustang; Paint Horse; Percherón; Cuarto de milla; Poni de las Shetland; Shire; Purasangre; Poni galés; Otra
pt-PT: Raça modelo de cavalo: Akhal-Teke; Andaluz; Appaloosa; Árabe; Clydesdale; Frísio; Haflinger; Cavalo islandês; Lipizzan; Misto/não especificado; Morgan; Mustang; Paint horse; Percheron; Quarto de milha; Pónei de Shetland; Shire; Puro-sangue inglês; Pónei galês; Outro
en: Horse model breed: Akhal-Teke; Andalusian; Appaloosa; Arabian; Clydesdale; Friesian; Haflinger; Icelandic Horse; Lipizzaner; Mixed/Unspecified; Morgan; Mustang; Paint Horse; Percheron; Quarter Horse; Shetland Pony; Shire; Thoroughbred; Welsh Pony; Other
ru: Порода модели лошади: Ахалтекинская; Андалузская; Аппалуза; Арабская; Клейдесдаль; Фризская; Хафлингер; Исландская; Липицианская; Смешанная/не указана; Морган; Мустанг; Пейнтхорс; Першерон; Квотерхорс; Шетлендский пони; Шайр; Чистокровная верховая; Уэльский пони; Другое
nl: Paardenmodel ras: Akhal-Teke; Andalusiër; Appaloosa; Arabier; Clydesdale; Fries; Haflinger; IJslander; Lipizzaner; Gemengd/ongespecificeerd; Morgan; Mustang; Paint; Percheron; Quarter Horse; Shetlander; Shire; Engelse volbloed; Welsh-pony; Overig
el: Ράτσα μοντέλου αλόγου: Αχάλ-Τεκέ; Ανδαλουσιανό; Απαλούζα; Αραβικό; Κλάιντσντεϊλ; Φριζιανό; Χάφλινγκερ; Ισλανδικό; Λιπιτσάνερ; Ημίαιμο/Μη καθορισμένο; Μόργκαν; Μάστανγκ; Πέιντ; Περσερόν; Quarter; Πόνι Σέτλαντ; Σάιρ; Καθαρόαιμο; Ουαλικό πόνι; Άλλο
it: Razza equina del modellino: Akhal-Teke; Andaluso; Appaloosa; Arabo; Clydesdale; Frisone; Haflinger; Cavallo islandese; Lipizzano; Misto/Non specificato; Morgan; Mustang; Paint Horse; Percheron; Quarter Horse; Pony Shetland; Shire; Purosangue; Pony gallese; Altro
tr: At modeli cinsi: Ahal Teke; Endülüs; Appaloosa; Arap; Clydesdale; Friesian; Haflinger; İzlanda atı; Lipizzaner; Karışık/Belirtilmemiş; Morgan; Mustang; Paint atı; Percheron; Amerikan çeyrek atı; Shetland midillisi; Shire; Safkan; Welsh midillisi; Diğer
hu: Lómodell fajta: Akhal-teke; Andalúz; Appaloosa; Arab; Clydesdale; Fríz; Haflingi; Izlandi póni; Lipicai; Vegyes/nincs megadva; Morgan; Musztáng; Paint horse; Percheron; Quarter horse; Shetlandi póni; Shire; Angol telivér; Welsh póni; Egyéb
de: Pferdemodellrasse: Achal-Tekkiner; Andalusier; Appaloosa; Araber; Clydesdale; Friese; Haflinger; Islandpferd; Lipizzaner; Gemischt/Ohne Angabe; Morgan Horse; Mustang; Paint Horse; Percheron; Quarter Horse; Shetlandpony; Shire Horse; Vollblut; Welsh-Pony; Sonstiges
fr: Race du modèle de cheval: Akhal-Teke; Andalou; Appaloosa; Arabe; Clydesdale; Frison; Haflinger; Islandais; Lipizzan; Mixte/Non spécifié; Morgan; Mustang; Paint Horse; Percheron; Quarter Horse; Poney Shetland; Shire; Pur-sang; Poney Welsh; Autre
lt-LT: Arklio modelio veislė: Achaltekinas; Andalūzijos arklys; Apalusos arklys; Arabų arklys; Klaidesdeilas; Fryzų arklys; Haflingeris; Islandijos arklys; Lipicanas; Mišrūnas / nenurodyta; Morgano arklys; Mustangas; Amerikos peinthorsas; Peršeronas; Amerikos kvorteris; Šetlando ponis; Šairo arklys; Grynakraujis jojamasis arklys; Velso ponis; Kita
th: สายพันธุ์ม้าต้นแบบ: อะคาล-เทคี; แอนดาลูเซียน; แอปปาลูซา; อาหรับ; ไคลด์สเดล; ฟรีเชียน; ฮาฟลิงเกอร์; ม้าไอซ์แลนด์; ลิปิซซานเนอร์; พันธุ์ผสม/ไม่ระบุ; มอร์แกน; มัสแตง; เพนต์ฮอร์ส; เพอร์เชรอน; ควอเตอร์ฮอร์ส; เชตแลนด์โพนี; ไชร์; เธอโรเบรด; เวลช์โพนี; อื่นๆ
ro-RO: Rasa modelului de cai: Akhal-Teke; Andaluz; Appaloosa; Arab; Clydesdale; Frizian; Haflinger; Cal islandez; Lipițan; Mixt/nespecificat; Morgan; Mustang; Paint Horse; Percheron; Quarter Horse; Ponei Shetland; Shire; Pursânge; Ponei galez; Altele
da: Hesterace (model): Akhal-tekiner; Andalusier; Appaloosa; Araber; Clydesdale; Frieser; Haflinger; Islandsk hest; Lipizzaner; Blandet/uspecificeret; Morgan; Mustang; Paint horse; Percheron; Quarter horse; Shetlandspony; Shire; Fuldblod; Welsh pony; Andet
sk-SK: Plemeno koňa modelu: Achaltekinský kôň; Andalúzsky kôň; Appaloosa; Arabský plnokrvník; Clydesdaleský kôň; Frízsky kôň; Hafling; Islandský kôň; Lipican; Kríženec/nešpecifikované; Morganský kôň; Mustang; Paint horse; Peršeron; Quarter horse; Shetlandský pony; Shirský kôň; Anglický plnokrvník; Waleský pony; Iné
sl-SI: Pasma modela konja: Ahaltekinec; Andaluzijec; Appaloosa; Arabec; Clydesdale; Frizijec; Haflinger; Islandski konj; Lipicanec; Mešanec / Nedoločeno; Morgan; Mustang; Paint horse; Percheron; Quarter horse; Šetlandski poni; Shire; Angleški polnokrvni konj; Valižanski poni; Drugo
cs: Modelové plemeno koní: Achaltekinský kůň; Andaluský kůň; Appaloosa; Arabský plnokrevník; Clydesdaleský kůň; Fríský kůň; Hafling; Islandský kůň; Lipicán; Kříženec / neurčeno; Morganský kůň; Mustang; Paint Horse; Peršeron; Quarter Horse; Shetlandský pony; Shirský kůň; Anglický plnokrevník; Velšský pony; Ostatní
zh-TW: 馬模型品種: 阿哈爾捷金馬; 安達盧西亞馬; 阿帕盧薩馬; 阿拉伯馬; 克萊茲代爾馬; 弗里斯蘭馬; 哈夫林格馬; 冰島馬; 利皮扎馬; 混種 / 未指定; 摩根馬; 野馬; 美國花馬; 佩爾什馬; 夸特馬; 設德蘭矮種馬; 夏爾馬; 純血馬; 威爾斯矮種馬; 其他
zh-CN: 马匹模型品种: 阿哈尔捷金马; 安达卢西亚马; 阿帕卢萨马; 阿拉伯马; 克莱兹代尔马; 弗里斯兰马; 哈福林格马; 冰岛马; 利比扎马; 混血/未指定; 摩根马; 野马; 花马; 佩尔什马; 夸特马; 设特兰矮马; 夏尔马; 纯血马; 威尔士矮马; 其他